de: Angelstil: Baitcasting; Centerpin; Fliegenfischen; Eisfischen; Spinnen; Surf Casting; Trolling; Sonstiges
bg-BG: Риболовен стил: Замятане на стръв; Centerpin; Мухарски риболов; Риболов на лед; Спининг; Сърфкастинг; Тролинг; Други
ja: 釣りのスタイル: ベイトキャスティング; センターピン; フライフィッシング; アイスフィッシング; スピニング; サーフキャスティング; トローリング; その他
hu: Horgászati stílus: Baitcasting; Centerpin; Legyező horgászat; Jéghorgászat; Pergető; Távdobó; Villantó; Egyéb
vi: Kiểu câu cá: Máy ngang; Dụng cụ đẩy; Câu cá bằng ruồi; Cần câu trên băng; Xoay tròn; Câu cá bờ biển; Ống dây cần câu nhấp; Khác
en: Angling style: Baitcasting; Centerpin; Fly fishing; Ice fishing; Spinning; Surfcasting; Trolling; Other
tr: Olta Balıkçılığı Stili: Baitcasting; Merkez pimi; Sinek balıkçılığı; Buzda balıkçılık; Spin balıkçılığı; Surfcasting; Trolling; Diğer
sv: Metestil: Baitcasting; Centerpin; Flugfiske; Isfiske; Spinning; Surfcasting; Trolling; Övrigt
pt-PT: Estilo de pesca com anzol: Lançamento do isco; Com flutuador; Pesca com mosca; Pesca no gelo; Spinning; Surfcasting; Trolling; Outro
ru: Техника ловли: Заброс приманки; Инерционная; Ловля рыбы нахлыстом; Подледная рыбалка; Спиннинг; Морская береговая рыбалка; Ловля на блесну; Другое
el: Στυλ ψαρέματος: Ψάρεμα με μηχανισμό σταθερού τυμπάνου; Ψάρεμα με φυσικό δόλωμα σε γλυκά νερά; Ψάρεμα με μύγα; Ψάρεμα στον πάγο; Ψάρεμα με τεχνητό δόλωμα; Ψάρεμα με μακρινές βολές σε συνθήκες έντονης θάλασσας; Ψάρεμα με συρτή; Άλλο
ro-RO: Stil de pescuit: Lansator de momeală; Centerpin; Pescuit cu muscă; Pescuit la copcă; Spinning; Surfcasting; Trolling; Altele
ko: 낚시 스타일: 베이트캐스팅; 센터핀; 플라이 낚시; 얼음 낚시; 스피닝; 서프캐스팅; 트롤링; 기타
nb: Fiskestil: Agnkasting; Midtpinne; Fluefiske; Isfiske; Spinning; Surffiske; Dorging; Annet
fi: Onkimistyyli: Syöttöonginta; Kellukalastus; Perhokalastus; Pilkkiminen; Spin-kalastus; Aalto; Vetouistelu; Muu
th: สไตล์การตกปลา: แบบเบทคาสติ้ง; แบบเซ็นเตอร์พิน; แบบฟลายฟิชชิ่ง; แบบไอส์ฟิชชิ่ง; แบบสปินนิ่ง; แบบเซิร์ฟแคสติ้ง; ทรอลลิ่ง; อื่นๆ
sk-SK: Štýl rybolovu: Nahadzovanie návnady jednou rukou; Centerpin; Muškárenie; Rybolov pod ľadom; Spinning; Surfcasting; Trolling; Iné
fr: Style de pêche à la ligne: Appâts coulée; Broche centrale; Pêche à la mouche; Pêche sur la glace; Filage; Surf casting; Pêche à la traîne; Autre
lt-LT: Žvejybos stilius: Masalas; Ritė; Muslinė žvejyba; Poledinė žvejyba; Spiningavimas; Žvejyba nuo kranto; Velkiavimas; Kita
zh-TW: 垂釣樣式: 拋餌; 卷線器; 飛蠅釣; 冰釣; 紡紗; 浪釣; 拖線釣; 其他
pt-BR: Estilo de pesca: Carretilha; Pino central; Pesca com mosca; Pesca no gelo; Giratório; Pesca de praia; Pesca ao trolling; Outro
sl-SI: Ribolovna tehnika: Z vabo; S plovcem; Muharjenje; Ribolov na ledu; Vijačenje; Surf ribolov; Vlečni ribolov; Drugo
es: Estilo de pesca con caña: Pesca con cebo; Pesca con carrete central; Pesca con mosca; Pesca en hielo; Pesca con señuelo giratorio; Pesca en la costa; Pesca con señuelo arrastrad; Otros
hr-HR: Vrsta pecanja: Baitcasting; Na plovak; Mušičarenje; Na ledu; Varaličarenje; Surfcasting; Panulavanje; Ostalo
pl: Styl wędkarski: Zarzucanie przynęty; Kołowrotek; Wędkarstwo muchowe; Wędkarstwo podlodowe; Spinning; Wędkarstwo surfingowe; Trolling; Inne
nl: Hengelstijl: Baitcasting; Middenpin; Vliegvissen; IJsvissen; Spinnen; Surfcasting; Trollen; Andere
da: Vinklingsstil: Baitcasting; Midterpind; Fluefiskeri; Isfiskeri; Spinning; Surfcasting; Trolling; Andet
it: Stile di pesca: Baitcasting; Centerpin; Pesce con la mosca; Pesca sul ghiaccio; Spinning; Surfcasting; Traina; Altro
cs: Rybolovná technika: Baitcasting; Centerpin; Muškaření; Rybaření na ledu; Spinning; Surfcasting; Trolling; Jiné
zh-CN: 钓鱼器具款式: 投饵; 中心销; 飞钓; 冰钓; 旋转; 激浪投钓; 拖钓; 其他